【裁判字號】    96,上訴,1365
【裁判日期】    970327
【裁判案由】    毒品危害防制條例
【裁判全文】
臺灣高等法院臺南分院刑事判決        96年度上訴字第1365號
上  訴  人
即  被  告  甲○○
上列上訴人因毒品危害防制條例案件，不服臺灣臺南地方法院96
年度訴字第1193號中華民國96年10月18日第一審判決（起訴案號
：臺灣臺南地方法院檢察署96年度毒偵字第1968號），提起上訴
，本院判決如下：
    主  文
上訴駁回。
    事  實
一、甲○○前因施用毒品，經觀察勒戒、強制戒治、停止戒治付
    保護管束，於民國（下同）90年3月7日保護管束期滿，5年
    內，復因施用毒品案件，經臺灣臺南地方法院於93年6月10
    日以93年度訴字第380號判處應執行有期徒刑10月確定；再
    因竊盜罪，經臺灣臺南地方法院判處有期徒刑7月，上開2罪
    接續執行，於95年4月20日縮短刑期假釋出獄，刑期至95年5
    月21日縮刑期滿，未經撤銷假釋，以已執行完畢論。又因施
    用毒品，經本院於96年4月2日以96年度上訴字第152號判處
    有期徒刑1年確定，尚未執行之際，詎仍不知悔改，復基於
    施用第一級毒品海洛因之犯意，於96年5月26日14時許，在
    臺南縣西港鄉○○村○○路67號住處，將海洛因摻水，以針
    筒注射之方式，施用海洛因1次。嗣於96年5月26日16時50分
    許，因另案為警在上開住處拘提，並經其同意後，採尿送驗
    呈嗎啡陽性反應而查知上情。
二、案經臺南縣警察局佳里分局報請臺灣臺南地方法院檢察署檢
    察官偵查起訴。
    理  由
一、本件被告甲○○所犯為死刑、無期徒刑、最輕本刑為3年以
    上有期徒刑以外之罪，亦非屬高等法院管轄之第一審案件，
    其於審理程序進行中，先就被訴事實為有罪之陳述，經法官
    告知簡式審判程式之旨，並聽取檢察官之意見後，依刑事訴
    訟法第273條之1第1項、第273條之2等規定，由本院合議庭
    裁定進行簡式審判程序，且不受同法關於證據能力認定及調
    查方式之限制，合先敘明。
二、上開犯罪事實有下列證據足資證明：
  (一)被告自白。
  (二)尿液送驗對照表、長榮大學96年6月6日確認報告各一紙。
  (三)被告全國前案紀錄表。足證被告前因施用毒品，經觀察勒戒
    、強制戒治、停止戒治付保護管束，於90年3月7日保護管束
    期滿，5年內，復因施用毒品案件，經臺灣臺南地方法院於9
    3年6月10日以93年度訴字第380號判處應執行有期徒刑10月
    確定。
三、核被告所為，係犯毒品危害防制條例第10條第1項之罪。被
    告施用毒品前，持有毒品之低度行為已為施用之高度行為吸
    收，不另論罪。被告前因施用毒品及竊盜罪，經臺灣臺南地
    方法院分別判處有期徒刑10月及7月，上開2罪接續執行，於
    95年4月20日縮短刑期假釋出獄，刑期至95年5月21日縮刑期
    滿，未經撤銷假釋，以已執行完畢論，有被告前案紀錄表1
    紙附卷可稽，其於5年以內再故意犯有期徒刑以上之罪，依
    刑法第47條第1項規定，應論以累犯，並加重其刑。
四、上訴駁回部分：原審就被告施用第一級毒品部分，因予適用
    毒品危害防制條例第10條第1項，並審酌被告犯後坦承犯行
    之情狀，態度良好，且施用毒品究屬自戕行為，惟被告施用
    毒品業觀察勒戒及刑之執行後，又施用毒品，足認悔意不堅
    等一切情狀，量處有期徒刑1年2月。本院核其認事用法俱無
    不合，量刑亦稱妥適，被告上訴意旨指摘原判決量刑過重，
    並無可取，為無理由，應予駁回。
五、不另為無罪諭知部分：
  (一)公訴意旨另以：被告自96年5月初起至同年月25日止，在臺
    南縣西港鄉○○村○○路67號住處，將海洛因摻水，以針筒
    注射之方式，施用第一級毒品海洛因，嗣於96年5月26日16
    時50分許，因另案為警在上開住處拘提，並經其同意後，採
    尿送驗呈嗎啡陽性反應而查知上情，因認被告涉有毒品危害
    防制條例第10條第1項之罪嫌。
  (二)按被告或共犯之自白，不得作為有罪判決唯一證據，仍應調
    查其他必要證據，以察其是否與事實相符，刑事訴訟法第15
    6條第2項定有明文。本件被告於96年5月26日採尿送驗結果
    ，其尿液呈嗎啡陽性反應，固有前開確認報告在卷可佐。然
    該報告，僅能佐證被告於96年5月26日，曾施用第一級毒品
    海洛因1次之事實，至被告就其自96年5月初起至同年月25日
    止多次施用毒品海洛因之供述，除自白外並無其他證據可佐
    ，自不得以其自白之唯一證據為有罪之認定。是被告施用第
    一級毒品犯行，本院認僅於96年5月26日曾施用第一級毒品
    海洛因1次，至被告自白於其他時間亦有多次施用毒品犯行
    ，則乏積極證據可佐，自難單憑被告自白，而認定其有多次
    施用毒品行為。惟因公訴人認此部分與前揭有罪之部分屬集
    合犯實質上一罪之關係，爰不另為無罪之諭知，而原審就此
    部分雖漏未審酌，然此部分與前揭有罪部分，公訴人既認為
    屬實質上一罪，本院依法自應予審酌，且因與原審判決結果
    並無二致，原審判決尚無不當，附此敘明。
據上論結，應依刑事訴訟法第368條，判決如主文。
本案經檢察官邱克斌到庭執行職務。
中    華    民    國    97    年    3     月    27    日
                  刑事第二庭    審判長法  官  葉居正
                                      法  官  郭千黛
                                      法  官  洪碧雀
以上正本證明與原本無異。
如不服本判決，應於收受本判決後十日內向本院提出上訴書狀。
其未敘述上訴理由者並得於提起上訴後十日內向本院補提理由書
狀（均須按他造當事人之人數附繕本）「切勿逕送上級法院」。
                                      書記官  魏芝雯
中    華    民    國    97    年    3     月    27    日
附錄：本判決論罪科刑法條
毒品危害防制條例第10條第1項：
施用第1級毒品者，處6月以上5年以下有期徒刑。


司法院資訊處製作；財團法人民間司法改革基金會備份。
